臺灣高等法院高雄分院刑事裁定
110年度聲字第1720號
聲  請  人  臺灣高等檢察署高雄檢察分署檢察官
受  刑  人  林永圳



上列聲請人因受刑人數罪併罰有二裁判以上，聲請定其應執行之
刑（聲請案號：臺灣高等檢察署高雄檢察分署110年度執聲字第7
27號），本院裁定如下：
    主  文
林永圳因違反槍砲彈藥刀械管制條例等罪，分別處如附表所示之
刑，有期徒刑部分，應執行有期徒刑參年壹月，併科罰金部分，
應執行罰金新臺幣貳拾伍萬元，罰金如易服勞役，以新臺幣壹仟
元折算壹日。
    理  由
一、聲請意旨略以：受刑人林永圳（下稱受刑人）因違反槍砲彈
    藥刀械管制條例等罪，先後經判決確定如附表，應依刑法第
    53條、第51條第5款規定，經受刑人具狀向檢察官聲請定其
    應執行之刑，爰依刑事訴訟法第477條第1項聲請裁定等語。
二、按裁判確定前犯數罪者，併合處罰之。但有下列情形之一者
    ，不在此限：得易科罰金之罪與不得易科罰金之罪；得易
    科罰金之罪與不得易服社會勞動之罪；得易服社會勞動之
    罪與不得易科罰金之罪；得易服社會勞動之罪與不得易服
    社會勞動之罪；前項但書情形，受刑人請求檢察官聲請定應
    執行刑者，依第51條規定定之；數罪併罰，有二裁判以上者
    ，依刑法第51條之規定，定其應執行之刑；刑法第50條第1
    項、第2項、第53條分別定有明文。又按數罪併罰，分別宣
    告多數有期徒刑者，於各刑中之最長期以上，各刑合併刑期
    以下，定其刑期，但不得逾30年；宣告多數罰金者，於各刑
    中之最多額以上，各刑合併之金額以下，定其應執行之金額
    ，刑法51條第5款、第7款各定有明文。另數罪併罰中之一罪
    依刑法規定得易科罰金，若因與不得易科之他罪併合處罰結
    果而不得易科罰金時，原可易科部分，所處之刑，自亦無庸
    為易科折算標準之記載（司法院大法官會議釋字第144號解
    釋、第679號解釋意旨參照）。次按法律上屬於自由裁量之
    事項，有其外部性界限及內部性界限，並非概無拘束。依據
    法律之具體規定，法院應在其範圍選擇為適當之裁判者，為
    外部性界限；而法院為裁判時，應考量所適用之法規之目的
    及法律秩序之理念所在者，為內部性界限。法院為裁判時，
    二者均不得有所逾越。在數罪併罰，有2裁判以上，定其應
    執行之刑之案件，法院所為刑之酌定，雖屬自由裁量之事項
    ，但應受前揭外部性界限及內部性界限之拘束。即刑法第51
    條第5款規定均採限制加重主義，就俱發各罪中，以最重之
    宣告刑為基礎，由法院參酌他罪之宣告刑，裁量加重定之，
    上揭不得逾法定之30年最高限制，即法理上所稱之外部性界
    限；並應受法秩序理念規範之比例原則、平等原則、責罰相
    當原則、重複評價禁止原則等自由裁量權之內部抽象價值要
    求界限之支配，使以輕重得宜，罰當其責，俾符合法律授與
    裁量權之目的，以區別數罪併罰與單純數罪之不同，兼顧刑
    罰衡平原則（最高法院108年度台抗字第81號、105年度台上
    字第428號判決意旨參照）。再按罰金無力完納者，其刑罰
    之執行方式，依刑法第42條第1項、第3項之規定，採以新臺
    幣（下同）1,000元、2,000元或3,000元折算1日之標準易服
    勞役，但勞役期限不得逾1年。此乃因罰金易服勞役，係變
    更執行原罰金刑之處分為具有拘束人身自由內容之易服勞役
    ，屬不利於受刑人之易刑處分。另數罪併罰，應依分別宣告
    其罪之刑為基礎，本於法定標準定其應執行之刑。參諸刑法
    第42條第6項規定「科罰金之裁判，應依前3項之規定，載明
    折算1日之額數」，明定易刑之標準，應由裁判之法院裁量
    並於主文內諭知。則數罪併罰，有二裁判以上，而依刑法第
    51條規定定其應執行之刑時，關於罰金易服勞役之折算，亦
    應依原確定判決所諭知之折算標準基礎定之，此為裁判確定
    效力之當然。
三、查受刑人前因違反槍砲彈藥刀械管制條例等罪，經本院判處
    如附表所示之刑，並確定在案，且如附表所示之罪，均係在
    如附表編號1所示之罪判決確定日前所犯等情，有各該判決
    書及臺灣高等法院被告前案紀錄表附卷可稽。又受刑人所犯
    如附表所示之罪，其中附表編號1為得易科罰金之罪；附表
    編號2則為不得易科罰金之罪，固合於刑法第50條第1項但書
    之規定，惟受刑人已於民國110年11月22日具狀請求檢察官
    聲請定應執行刑（見本院卷第9頁），是檢察官聲請定其應
    執行刑，於法有據，自應准許。又經本院函知受刑人於文到
    後5日內陳述意見，受刑人於111年2月8日已具狀表示其已悔
    改，請從輕定刑，使受刑人得以早日重返家庭、社會等語（
    見本院卷第105頁）。是以，本院衡酌上開各罪宣告刑之有
    期徒刑總合、罰金刑合併之金額上限、各刑中最長期或最多
    額以上，暨受刑人所犯如附表所示各罪之犯罪類型、動機係
    出於偶發、態樣、侵害法益、犯後自首繳扣其持有之槍枝等
    情狀，復就其所犯之罪整體評價其應受非難及矯治之程度，
    兼衡刑罰經濟與公平、比例等原則，定其應執行刑及罰金易
    服勞役之折算標準如主文所示。
據上論斷，應依刑事訴訟法第477條第1項，刑法第50條第1項但
書、第2項、第53條、第51條第5款、第7款、第42條第3項，裁定
如主文。
中　　華　　民　　國　　111 　年　　2 　　月　　9 　　日
                  刑事第五庭    審判長法  官  簡志瑩
                                      法  官  張盛喜
                                      法  官  陳美燕
以上正本證明與原本無異。
如不服本裁定應於送達後5日內向本院提出抗告狀。 
中　　華　　民　　國　　111 　年　　2 　　月　　9 　　日
                                      書記官  洪以珊